---
title: "Ecuaciones diferenciales con R"
output:
  html_document:
    df_print: paged
---


Intalamos el paquete

```{r, eval=FALSE}
install.packages('deSolve')
```

## Sistema de Lorenz

$$
\begin{eqnarray}
\dot{x}=-\dfrac{8}{3}x+yz\\
\dot{y}=-10(y-z)\\
\dot{z}=-xy+28y-z
\end{eqnarray}
$$


```{r}
parametros <- c(a = -8/3,
                b = -10,
                c = 28)

estado <- c(X = 1,
            Y = 1,
            Z = 1)

tiempo <- seq(0, 100, by = 0.01)# tiempo de simulacion

Lorenz <- function (t, estado, parametros){
  with(as.list(c(estado, parametros)),{
# Razon de cambio
    dX <- a * X + Y * Z
    dY <- b * (Y-Z)
    dZ <- -X * Y + c * Y - Z
    list(c(dX, dY, dZ))
}) # temina with
} # termina funcion



```

Resolvemos con el paquete *deSolve*

```{r}
library(deSolve)

solucion <- ode(y = estado,
                times = tiempo,
                func = Lorenz,
                parms = parametros)
head(solucion)
tail(solucion)
```

Graficamos las componentes de la solucion y los planos fase

```{r}
plot(solucion)
plot(solucion[, "X"], solucion[, "Y"], pch = ".")
plot(solucion[, "X"], solucion[, "Z"], pch = ".")
plot(solucion[, "Y"], solucion[, "Z"], pch = ".")
```



## Presa- Depredador

Tenemos un modelo tipo Lotka-Volterra, describe la interacción entre la presa y el depredador. 

$$
\begin{eqnarray}
\frac{dP}{dt}=r_GP\left(1-\frac{P}{K} \right)-r_IPC\\
\frac{dC}{dt}=k_{AE}r_IPC-r_MC
\end{eqnarray}
$$

$P$, $C$ son las concentraciones de la presa y el depredador respectivamaente, $r_G$ es la tasa de creciemiento de la presa, $K$ la capacidad e acarrep, $r_I$ la tasa de ingestión del depredador, $k_{AE}$ eficiencia de asimilación y $r_M$ es la tasa de mortalidad del depredador. 

Primero declaramos unafunción f(tiempo, estado y pramatros.) en este orden sin nombres. 

La solución se regresa en un matriz




```{r}

parametros <- c(rI=0.2,
                rG=1.0,
                rM=0.2,
                AE=0.5,
                K =10)

estado <- c(P = 1,
            C = 2)

tiempo <- seq(0, 200, by = 1)# tiempo de simulacion

LVmod0D <- function (t, estado, parametros){
  with(as.list(c(estado, parametros)),{
# Razon de cambio
IngestC<-rI*P*C
GrowthP<-rG*P*(1-P/K)
MortC <- rM * C
dP <- GrowthP - IngestC
dC <- IngestC * AE - MortC
return(list(c(dP, dC)))
}) # temina with
} # termina funcion
```

```{r}
library(deSolve)
solucion <- ode(y = estado,
                times = tiempo,
                func = LVmod0D,
                parms = parametros)
head(solucion)
tail(solucion)
```

```{r}
matplot(solucion[,"time"], solucion[,2:3], type = "l",
        xlab = "tiempo", ylab = "Concentraciones",
        main = "Lotka-Volterra", lwd = 2)# es una función de R
legend("topright", c("Presa", "Depredador"), col = 1:2, lty = 1:2)
```



https://bookdown.org/yihui/rmarkdown/markdown-syntax.html

1. Primeros pasos en R

- pagina oficial de R
- instalacion (actializacion)


2. R como calculadora 

- operaciones aritmeticas
- funciones trigonometricas
- funciones exponenciales, logaritmicas

3. Algunos tipos de datos

- listas
- - Operaciones con listas
- Otros tipos de datos

4. Programacion basica 

- Condicionales
- Ciclos

5. Graficas

- Tipos de graficas

6. Paquete de EDO ____________