---
title: "Ecuaciones diferenciales con R"
output:
  html_document:
    df_print: paged
---


Intalamos el paquete

```{r, eval=FALSE}
install.packages('deSolve')
install.packages("XLConnect") 
```

```{r}
parametros <- c(a = -8/3,
                b = -10,
                c = 28)

estado <- c(X = 1,
            Y = 1,
            Z = 1)

Lorenz <- function (t, estado, parametros){
  with(as.list(c(estado, parametros)),{
# Razon de cambio
    dX <- a * X + Y * Z
    dY <- b * (Y-Z)
    dZ <- -X * Y + c * Y - Z
    return(list(c(dX, dY, dZ)))
}) # temina with
} # termina funcion

tiempo <- seq(0, 100, by = 0.01)# tiempo de simulacion

```

Resolvemos con el paquete *deSolve*

```{r}
library(deSolve)

solucion <- ode(y = estado,
                times = tiempo,
                func = Lorenz,
                parms = parametros)
head(solucion)
tail(solucion)
```

Graficamos las componentes de la solucion y los planos fase

```{r}
plot(solucion)
plot(solucion[, "X"], solucion[, "Y"], pch = ".")
plot(solucion[, "X"], solucion[, "Z"], pch = ".")
plot(solucion[, "Y"], solucion[, "Z"], pch = ".")
```





https://bookdown.org/yihui/rmarkdown/markdown-syntax.html


1. Primeros pasos en R

- pagina oficial de R
- instalacion (actializacion)


2. R como calculadora 

- operaciones aritmeticas
- funciones trigonometricas
- funciones exponenciales, logaritmicas


3. Algunos tipos de datos

- vectores
- listas
- - Operaciones con listas
- Frames
- with

4. funciones

- Lo necesario

5. Graficas

- Tipos de graficas

6. Paquete de EDO deSolve, diffeqr

- Ecuaciones diferenciales ordinarias (Problema de valor inicial, problemas de valor en la frontera) deSolve solo sirve para IVP, diffeqr de Julia (valores en al frontera) 

- Ecuaciones diferenciales parciales (con fronteras acotadas) deSolve



